最高法院刑事判決　　　　　　九十四年度台上字第五九三四號
　　上　訴　人　乙○○
　　　　　　　　　　　　22之.
　　選任辯護人　張雯峰律師
　　　　　　　　奚淑芳律師
　　　　　　　　張蓁騏律師
　　上　訴　人　甲○○
　　選任辯護人　楊瓊雅律師
上列上訴人等因妨害風化案件，不服台灣高等法院台南分院中華
民國九十四年八月九日第二審更審判決（九十四年度重上更(二)字
第一二六號，起訴案號：台灣嘉義地方法院檢察署八十八年度偵
字第八二三號），提起上訴，本院判決如下：
    主  文
原判決撤銷，發回台灣高等法院台南分院。
    理  由
本件原判決認定：上訴人乙○○係嘉義市○○路二十一號「凱悅
三溫暖」店之負責人，自民國八十七年十二月二十日起，以月薪
新台幣（下同）二萬元，僱用上訴人甲○○為副理，負責點餐及
引導客人至密室等工作。乙○○與甲○○（下稱上訴人等二人）
共同意圖營利，自八十八年一月十日起，未定底薪僱用並引誘已
成年之婦女丁○○等人，在上址二樓密室內與不特定之男客進行
俗稱「半套」即色情按摩等猥褻行為，約定每節色情按摩之代價
為一千八百元，由乙○○與各該按摩女郎四六分帳，乙○○與甲
○○二人藉此獲利維生，均以之為常業。嗣於八十八年一月十八
日晚上八時三十分許，適丁○○於上址二樓密室房間為男客丙○
○進行色情油壓按摩之際，為警當場查獲等情。因而維持第一審
論上訴人等二人以共同意圖營利，使人為猥褻之行為為常業罪，
各處有期徒刑壹年之判決，駁回上訴人等二人在第二審之上訴，
固非無見。
惟按：(一)、證人之訊問，依九十二年二月六日公布修正前之刑事
訴訟法第一百九十二條準用同法第九十八條之規定（相當於現行
刑事訴訟法第一百六十六條之七第二項第二款），應出以懇切之
態度，不得用強暴、脅迫、利誘、詐欺、疲勞訊問或其他不正之
方法。如違反此項程序禁止之規定，其陳述缺乏信用性，應認不
具證據能力。又客觀上為法院認定事實及適用法律基礎之證據，
雖已調查而其內容尚未明瞭者，即與未經調查無異，如遽行判決
，仍屬應於審判期日調查之證據而未予調查。經查原判決認定：
上訴人等二人自八十八年一月十日起，引誘女子丁○○與丙○○
以外之男客為猥褻之色情按摩等情部分，係以證人丁○○於警詢
時之證言，為其唯一之憑據。然依卷內資料，證人丁○○於嘉義
市警察局保安隊調查時，固曾為不利於上訴人等二人之證言，然
於原法院上訴審已否認其上開供述為真正，並稱：「初訊問時我
不承認，……另一警員進來說我是失蹤人口，不承認要通知我先
生，我害怕回去被打一直哭，警員說不要哭，配合他們就不通知
我先生」等語（見上訴卷第五十頁反面）；而製作丁○○警詢筆
錄之警員戊○○亦於原法院上訴審供證：「帶（丁○○）回警局
時知道（她是經申報失蹤之人口）。又她已成年徵詢她意見，由
她決定（是否通知其先生）」等詞（見上訴卷第四十九頁反面）
。上訴人等二人於原法院歷次審理時，均執此辯謂：證人丁○○
警詢之證言，係受警員以脅迫之不正方法取供而為之陳述，依法
不得作為證據云云。本院前二次發回意旨均指明應就上訴人等二
人此部分之抗辯詳加研求；原法院前審及原審亦認有傳訊證人丁
○○予以調查之必要。然丁○○之住址已於案發後之八十八年九
月十日遷移至台南市○區○○街十號，有卷附之台中市北屯區戶
政事務所於九十四年三月二十三日，以中市北屯戶字第０九四０
００二四二九號答覆表檢送之除戶戶籍謄本可稽（見上更(二)卷第
二十六至二十七頁），乃原法院前審及原審竟僅依案發前丁○○
之舊址（即台中市○○區○○路一八七巷六號或同市○區○○街
三之三號）傳訊無著之後（見上更(一)卷第三十八、八十九頁，上
更(二)卷第三十二、九十四頁），並未再依新址傳喚，原判決即以
：「證人丁○○於更一審及本審履（屢）經傳喚，惟應受該送達
之文書並未合法送達，此有送達證書附卷可稽，故其前開之陳述
已無法調查」等由，逕採丁○○於警詢時不利於上訴人等二人之
證言，為其論罪之基礎（見原判決第五頁，理由壹、三之(二)），
難謂已符採證法則，併有調查職責未盡及判決理由不備之違法。
(二)、已受請求之事項未予判決者，其判決當然為違背法令，刑事
訴訟法第三百七十九條第十二款定有明文。本件依公訴意旨，檢
察官係起訴上訴人等二人自八十七年十二月二十日起，即意圖營
利而僱用並引誘丁○○等人，在上開「凱悅三溫暖」店內密室與
不特定之男客為猥褻之行為，收取費用牟利，並以此為業，迄八
十八年一月十八日二十時三十分許為警查獲等情。第一審判決僅
就上訴人等二人自八十八年一月十日起之犯行予以論究，對於業
經檢察官起訴之其餘部分（即自八十七年十二月二十日至八十八
年一月九日間之犯行部分），則漏未裁判，原判決未加糾正，而
予維持，非無已受請求之事項未予判決之違誤。(三)、判決雖載理
由，但不能憑以斷定其所為論述之根據者，仍屬理由不備。原判
決認定上訴人等二人意圖營利而引誘成年婦女丁○○「等人」，
與不特定之男客為猥褻之色情按摩等情，係以證人丁○○及男客
丙○○之證言，為其所憑之證據。然查原判決認定之事實，如果
不虛，則上訴人等二人所引誘之婦女，除丁○○之外，應另有其
他女子，而依卷內資料，證人丁○○及男客丙○○之陳述，均未
敘及上訴人等二人有引誘丁○○以外之其他女子，與人為猥褻行
為等部分之犯行。是除丁○○之外，其他女子之人數若干？年齡
如何？若有未滿十八歲者，上訴人等二人之行為，有無兒童及少
年性交易防制條例相關刑罰規定之適用？凡此攸關論罪科刑之重
要事項，顯然均仍有疑義而猶欠明瞭。原判決未予詳察審認，並
說明其憑以論斷之依據，遽行判決，併屬可議。以上或為上訴意
旨所指摘，或為本院得依職權調查之事項，應認原判決仍有撤銷
發回之原因。
據上論結，應依刑事訴訟法第三百九十七條、第四百零一條，判
決如主文。
中　　華　　民　　國　九十四　年　　十　　月　二十一　日
                      最高法院刑事第七庭
                          審判長法官  林　增　福
                                法官  邵　燕　玲
                                法官  張　清　埤
                                法官  陳　朱　貴
                                法官  郭　毓　洲
      本件正本證明與原本無異
                                      書  記  官
中　　華　　民　　國　九十四　年　　十　　月　二十六　日
                                                Ｒ